# 请问一下，处置子公司时，母公司如何做账

提问人：donney_lixc 时间：2016-11-18 14:40:03
目前有 2 种意见 1 、先进行权益法调整，把调整后的成本与转让价的差额做投资收益确认
2 、不做权益法调整，把转让价与账面成本的差额确认收益
请问为什么会有这 2 种说法

回答人：chenyiwei
母公司个别报表层面对子公司的核算就是采用成本法的，没有必要在处置之前先进行权益法模拟调整，这也不符合准则规定（例如，以前年度在子公司的净损益中所占份额所形成的投资收益的归属期间问题）。